臺灣臺北地方法院刑事判決　　　　　　　94年度簡上字第24號
上　訴　人
即　被　告　甲○○○○○○原.
上列上訴人即被告因傷害案件，不服本院中華民國94年1月7日93
年度簡字第3126號第一審簡易判決（聲請簡易判決處刑案號：93
年度偵字第21319 號），提起上訴，本院管轄之第二審合議庭判
決如下：
    主  文
上訴駁回。
    事  實
一、甲○○○○○○係立法委員陳道明國會辦公室之助理，與乙
    ○○二人曾為同事關係，於民國93年4月13日下午5時5 分許
    ，在臺北市○○區鎮○街1巷1號7 樓立法委員陳道明之研究
    室內，因甲○○○○○○對於應領取之助理費用，與研究室
    人員發生爭執，在蘇達禮要求甲○○○○○○離開辦公室之
    際，雙方一言不和，竟基於傷害之犯意互毆，致使乙○○受
    有頭部頭頂及後腦兩處血腫、前胸挫傷、右手肘挫傷、左手
    小指挫傷及左側陰囊擦傷之傷害（乙○○涉嫌傷害部分，已
    經本院93年度簡字第2387號刑事案件判決確定）。
二、案經乙○○訴由臺灣臺北地方法院檢察署檢察官偵查後聲請
    簡易判決處刑。
    理  由
一、訊據被告甲○○○○○○雖坦承在上開時、地有在事發現場
    ，惟矢口否認有何傷害告訴人乙○○之犯行，辯稱：當日他
    係要向立法委員陳道明索取薪水，告訴人卻將他打得遍體鱗
    傷，他或許有在掙脫之際無意碰觸到告訴人，但絕無傷害告
    訴人之故意云云。經查，上揭事實，業據告訴人指訴稽詳，
    核與證人即當時在事發現場之謝佩芬於偵訊時之證稱相符：
    「（問：是否有目睹被告及告訴人發生爭執經過？）（答：
    是。當時蘇川恭一來就往委員辦公室進去，我坐在辦公室門
    口，我聽蘇好像是為了向委員要錢才來的，我有看到蘇與鄧
    互毆的情形，當時蘇在委員辦公室幾分鐘後，委員就走出來
    去另一間休息室，蘇還坐在沙發椅上在大聲講話，鄧剛從洗
    手間出來，鄧就過去請蘇離開，蘇就反應激烈，有攻擊鄧，
    兩人扭打在一起。）」（見93他字第7597號偵查卷宗第13頁
    ）。又告訴人因此受有頭頂及後腦兩處血腫、前胸挫傷、右
    手肘挫傷、左手小指挫傷及左側陰囊擦傷等傷害，亦有行政
    院國軍退除役官兵輔導委員會桃園榮民醫院診斷證明書在卷
    可稽（見同偵卷第6 頁），該等傷害遍及告訴人身體之各處
    ，實無可能單純在掙脫之際所造成，而被告在本院審理時之
    辯稱：「（問：你說你是正當防衛，當時與告訴人的情狀？
    ）（答：我沒有站起來，我倒在地上。）（問：告訴人何以
    陰囊與後腦會受傷？）（答：我不可能打到他的後腦。）」
    （見本院卷第79頁），亦顯不可採，顯見被告所辯無非係事
    後卸責之詞。從而，本件事證明確，被告犯行堪以認定，應
    依法論科。
二、核被告所為，係犯刑法第277條第1項之傷害罪。原審判決依
    刑事訴訟法第449條第1項、第3項、第454條第2 項，刑法第
    277 條第1項、第41條第1項前段、罰金罰鍰提高標準條例第
    1條前段、第2條，判處被告拘役40日，如易科罰金，以300
    元折算1 日，認事用法，均無違誤，量刑亦屬妥適。被告否
    認犯行而提起本件上訴，為無理由，應予駁回。
據上論斷，應依刑事訴訟法第455條之1第1項、第3項、第368 條
，判決如主文。
本案經檢察官蕭斌志到庭執行職務
中　　華　　民　　國　　94　　年　　7 　　月　　14　　日
　　　　　　　　　刑事第七庭    審判長法　官  梁耀鑌
                                      法  官  蔡正雄
                                      法  官  林孟皇
上正本證明與原本無異。
不得上訴。
                                      書記官  蔡宏志
中　　華　　民　　國　　94　　年　　7 　　月　　14　　日
